---
title: "Lineare Regression"
author: "Jan-Philipp Kolb"
date: "20 Juni 2017"
output: md_document
---

```{r setup, include=FALSE}
knitr::opts_chunk$set(echo = TRUE)
```



```{r, include=FALSE}
knitr::opts_chunk$set(echo = TRUE,warning=F,message=F,eval=T)
```


## Die lineare Regression

Maindonald - [DataAnalysis](https://cran.r-project.org/doc/contrib/usingR.pdf)

-  Einführung in R 
-  Datenanalyse
-  Statistische Modelle
-  Inferenzkonzepte
-  Regression mit einem Prädiktor
-  Multiple lineare Regression
-  Ausweitung des linearen Modells
-  ...

## Lineare Regression in R - Beispieldatensatz

John H. Maindonald and W. John Braun

DAAG - [Data Analysis and Graphics Data and Functions](http://cran.ms.unimelb.edu.au/web/packages/DAAG/DAAG.pdf)

```{r,eval=F}
install.packages("DAAG")
```


```{r}
library("DAAG")
data(roller)
```

help on roller data:

```{r,eval=F}
?roller
```

## Das lineare Regressionsmodell in R

Schätzen eines Regressionsmodells:

```{r}
roller.lm <- lm(depression ~ weight, data = roller)
```

So bekommt man die Schätzwerte:

```{r}
summary(roller.lm)
```

Falls das Modell ohne Intercept geschätzt werden soll:

```{r}
lm(depression ~ -1 + weight, data = roller)
```


## Summary des Modells

```{r}
summary(roller.lm)
```

## R arbeitet mit Objekten

- `roller.lm` ist nun ein spezielles Regressions-Objekt
- Auf dieses Objekt können nun verschiedene Funktionen angewendet werden

```{r}
predict(roller.lm) # Vorhersage
resid(roller.lm) # Residuen
```

## Residuenplot

-  Sind Annahmen des linearen Regressionsmodells verletzt? 
-  Dies ist der Fall, wenn ein Muster abweichend von einer Linie zu erkennen ist.
-  Hier ist der Datensatz sehr klein

```{r}
plot(roller.lm,1)
```

## Residuenplot

```{r}
plot(roller.lm,2)
```

- Wenn die Residuen normalverteilt sind sollten sie auf einer Linie liegen.

## Linkliste - lineare Regression

-  Regression - [r-bloggers](http://www.r-bloggers.com/r-tutorial-series-simple-linear-regression/)

-  Das Komplette Buch von [Faraway](http://cran.r-project.org/doc/contrib/Faraway-PRA.pdf)- sehr intuitiv geschrieben.

-  Gute Einführung auf [Quick-R](http://www.statmethods.net/stats/regression.html)

- [Multiple Regression](https://www.r-bloggers.com/multiple-regression-part-1/)
