---
title: "Datenanalyse"
author: "Jan-Philipp Kolb"
date: "22 Juni 2017"
output: md_document
---

```{r, include=FALSE}
knitr::opts_chunk$set(echo = TRUE)
```



## Streuungsmaße

In Basis R sind die wichtigsten Streuungsmaße enthalten:

-  Varianz: `var()`
-  Standardabweichung: `sd()`
-  Minimum und Maximum: `min()` und `max()`
-  Range: `range()`

```{r}
ab <- rnorm(100)
var(ab)
sd(ab)
range(ab)
```

## Extremwerte

```{r}
min(ab)

max(ab)
```


## Fehlende Werte

- Sind `NA`s vorhanden muss dies der Funktion mitgeteilt werden

```{r}
ab[10] <- NA
var(ab)
```

Bei fehlenden Werten muss ein weiteres Argument mitgegeben werden:

```{r}
var(ab,na.rm=T)
```

## Häufigkeiten und gruppierte Kennwerte

-  Eine Auszählung der Häufigkeiten der Merkmale einer Variable liefert `table()`
-  Mit `table()` sind auch Kreuztabellierungen möglich indem zwei Variablen durch Komma getrennt werden: `table(x,y)` liefert Häufigkeiten von `y` für gegebene Ausprägungen von `x`

```{r}
x <- sample(1:10,100,replace=T)
table(x)
```

## Tabellieren - weiteres Beispiel

```{r}
musician <- sample(c("yes","no"),100,replace=T)
```

```{r,eval=F}
?table
```

```{r}
table(x)
table(x,musician)
```

## Eine weitere Tabelle

```{r}
data(esoph)
table(esoph$agegp)
```



## Häufigkeitstabellen

- `prop.table()` liefert die relativen Häufigkeiten
- Wird die Funktion  außerhalb einer `table()` Funktion geschrieben erhält man die relativen Häufigkeiten bezogen auf alle Zellen

Die Funktion ``prop.table()`

```{r,eval=T}
table(esoph$agegp,esoph$alcgp)
```

## Die Funktion `prop.table`

```{r,eval=F}
?prop.table
```

```{r}
prop.table(table(esoph$agegp,esoph$alcgp),1)
```


## Die aggregate Funktion

- Mit der `aggregate()` Funktion können Kennwerte für Untergruppen erstellt werden
- `aggregate(x,by,FUN)` müssen mindestens drei Argumente übergeben werden:

```{r}
aggregate(state.x77,by=list(state.region),mean)
```

			
`x`: ein oder mehrere Beobachtungsvektor(en) für den der Kennwert berechnet werden soll

`by`: eine oder mehrere bedingende Variable(n)

`FUN`: die Funktion welche den Kennwert berechnet (z.B. `mean` oder `sd`)
			
			
- Die Ausgabe kann mit Hilfe von `xtabs()` in eine schöne zweidimensionale Tabelle überführt werden

## Beispieldatensatz - apply Funktion

```{r}
ApplyDat <- cbind(1:4,runif(4),rnorm(4))
```

```{r}
apply(ApplyDat,1,mean)
apply(ApplyDat,2,mean)
```


## Die Funktion apply

```{r}
apply(ApplyDat,1,var)
apply(ApplyDat,1,sd)
apply(ApplyDat,1,range)
apply(ApplyDat,1,length)
```

## Argumente der Funktion apply

- Für `margin=1` die Funktion `mean` auf die Reihen angewendet,

- Für `margin=2` die Funktion `mean` auf die Spalten angewendet,

- Anstatt `mean` können auch andere Funktionen wie `var`, `sd` oder `length` verwendet werden.

## Die Funktion tapply

```{r}
ApplyDat <- data.frame(Income=rnorm(5,1400,200),
                       Sex=sample(c(1,2),5,replace=T))
```


- Auch andere Funktionen können eingesetzt werden.... - Auch selbst programmierte Funktionen
- Im Beispiel wird die einfachste eigene Funktion angewendet.

```{r}
ApplyDat
```

## Beispiel Funktion tapply


```{r}
tapply(ApplyDat$Income,ApplyDat$Sex,mean)

tapply(ApplyDat$Income,
       ApplyDat$Sex,function(x)x)
```

## Links Datenanalyse

- Die Benutzung von `apply`, `tapply`, etc. (Artikel bei [R-bloggers](http://www.r-bloggers.com/using-apply-sapply-lapply-in-r/)) 

- [Quick-R zu deskriptiver Statistik](http://www.statmethods.net/stats/descriptives.html)

- [Quick-R zur Funktion `aggregate`](http://www.statmethods.net/management/aggregate.html)