---
title: "Datenanalyse"
author: "Jan-Philipp Kolb"
date: "22 Juni 2017"
output: md_document
---

```{r, include=FALSE}
knitr::opts_chunk$set(echo = TRUE)
```

## Den Datensatz laden

```{r,echo=F}
library(foreign)
dat <- read.dta(
"https://github.com/Japhilko/RSocialScience/blob/master/data/GPanel.dta?raw=true")
dat$bazq020a <- as.numeric(dat$bazq020a)
```

```{r,eval=F}
library(foreign)
dat <- read.dta(
"https://github.com/Japhilko/RSocialScience/blob/master/data/
GPanel.dta?raw=true")
dat$bazq020a <- as.numeric(dat$bazq020a)
```

## Streuungsmaße

<!--
In Basis R sind die wichtigsten Streuungsmaße enthalten:
-->

-  Varianz: `var()`
-  Standardabweichung: `sd()`
-  Minimum und Maximum: `min()` und `max()`
-  Range: `range()`

```{r}
var(dat$bazq020a)
var(dat$bazq020a,na.rm=T)
sd(dat$bazq020a,na.rm=T)
range(dat$bazq020a,na.rm=T)
```

<!--
## Extremwerte

```{r}
min(dat$bazq020a)

max(dat$bazq020a)
```


## Fehlende Werte

- Sind `NA`s vorhanden muss dies der Funktion mitgeteilt werden

```{r}
ab <- 1:10
ab[10] <- NA
var(ab)
```

Bei fehlenden Werten muss ein weiteres Argument mitgegeben werden:

```{r}
var(ab,na.rm=T)
```
-->

## Häufigkeiten und gruppierte Kennwerte

-  Eine Auszählung der Häufigkeiten der Merkmale einer Variable liefert `table()`
-  Mit `table()` sind auch Kreuztabellierungen möglich indem zwei Variablen durch Komma getrennt werden: `table(x,y)` liefert Häufigkeiten von `y` für gegebene Ausprägungen von `x`

```{r}
table(dat$a11d054a)
```

## Tabellieren - weiteres Beispiel

```{r,eval=F}
?table
```

```{r}
table(dat$a11d054a)
table(dat$a11d054a,dat$a11d056z)
```


## Häufigkeitstabellen

- `prop.table()` liefert die relativen Häufigkeiten
- Wird die Funktion  außerhalb einer `table()` Funktion geschrieben erhält man die relativen Häufigkeiten bezogen auf alle Zellen

## Die Funktion `prop.table`

```{r,eval=F}
?prop.table
```

```{r}
prop.table(table(dat$a11d054a,dat$a11d056z),1)
```


## Die aggregate Funktion

- Mit der `aggregate()` Funktion können Kennwerte für Untergruppen erstellt werden
- `aggregate(x,by,FUN)` müssen mindestens drei Argumente übergeben werden:

```{r}
aggregate(dat$bazq020a,by=list(dat$a11d054a),mean,na.rm=T)
```

			
`x`: ein oder mehrere Beobachtungsvektor(en) für den der Kennwert berechnet werden soll

`by`: eine oder mehrere bedingende Variable(n)

`FUN`: die Funktion welche den Kennwert berechnet (z.B. `mean` oder `sd`)
			
<!--			
- Die Ausgabe kann mit Hilfe von `xtabs()` in eine schöne zweidimensionale Tabelle überführt werden
-->


## Beispieldatensatz - apply Funktion

```{r}
ApplyDat <- cbind(1:4,runif(4),rnorm(4))
```

```{r,echo=F}
library(knitr)
kable(ApplyDat)
```


## Argumente der Funktion apply

```{r,eval=F}
?apply
```


- Für `margin=1` die Funktion `mean` auf die Reihen angewendet,

- Für `margin=2` die Funktion `mean` auf die Spalten angewendet,

- Anstatt `mean` können auch andere Funktionen wie `var`, `sd` oder `length` verwendet werden.


## Die `apply` Funktion anwenden


```{r}
apply(ApplyDat,1,mean)
apply(ApplyDat,2,mean)
```


## Die Funktion apply

```{r}
apply(ApplyDat,1,var)
apply(ApplyDat,1,sd)
apply(ApplyDat,1,range)
apply(ApplyDat,1,length)
```

## Die Funktion tapply

```{r,eval=F}
?tapply
```


- Auch andere Funktionen können eingesetzt werden.... - Auch selbst programmierte Funktionen
- Im Beispiel wird die einfachste eigene Funktion angewendet.

## Beispiel Funktion tapply


```{r}
tapply(dat$a11d054a,dat$a11d056z,mean)

tapply(dat$a11d054a,
       dat$a11d056z,function(x)x)
```

## Links Datenanalyse

- Die Benutzung von `apply`, `tapply`, etc. (Artikel bei [R-bloggers](http://www.r-bloggers.com/using-apply-sapply-lapply-in-r/)) 

- [Quick-R zu deskriptiver Statistik](http://www.statmethods.net/stats/descriptives.html)

- [Quick-R zur Funktion `aggregate`](http://www.statmethods.net/management/aggregate.html)