---
title: "Kreuztabellen und Zusammenhänge"
author: "Jan-Philipp Kolb"
date: "20 Juni 2017"
output: md_document
---

```{r, include=FALSE}
knitr::opts_chunk$set(echo = TRUE)
```


## Die Daten laden

```{r,eval=F}
library(foreign)
dat <- read.dta("https://github.com/Japhilko/RSocialScience/
      blob/master/data/GPanel.dta?raw=true")
```

```{r,echo=F}
library(foreign)
dat <- read.dta("https://github.com/Japhilko/RSocialScience/blob/master/data/GPanel.dta?raw=true")
```

## Eine Kreuztabelle erstellen

```{r}
Beruf_Gefordert <- dat$a11c109a
Beruf_Anerkannt <- dat$a11c111a


table(Beruf_Gefordert,Beruf_Anerkannt)
```

```{r,eval=F,echo=F}
Berufsgruppe <- dat$a11d092a
FreizeitWichtigkeit <- dat$a11c100a

table(Berufsgruppe,FreizeitWichtigkeit)
```

## Eine Dreidimensionale Kreuztabelle - Array

```{r}
Geschlecht <- dat$a11d054a
tab3 <- table(Beruf_Gefordert,Beruf_Anerkannt,Geschlecht)
tab3
```

## Indizieren eines Arrays

- nun muss man mit zwei Kommas arbeiten beim Indizieren

```{r}
tab3[,,1]
```


## Edgar Anderson's Iris Daten

```{r}
data(iris)
head(iris)
```

petal length and width - Blütenblatt Länge und Breite

sepal length and width - Kelchblatt Länge und Breite 

- [Wikipedia Artikel zum IRIS Datensatz](https://en.wikipedia.org/wiki/Iris_flower_data_set)

## Die Variable Species

```{r}
table(iris$Species)
```



## Zusammenhang zwischen stetigen Variablen

```{r}
# Pearson Korrelationskoeffizient
cor(iris$Sepal.Length,iris$Petal.Length)
```

- Korrelation zwischen Länge Kelchblatt und Blütenblatt 0,87
- Der Pearson'sche Korrelationskoeffizient ist die default methode in `cor()`.

## Zusammenhang zwischen mehreren Variablen

```{r}
pairs(iris[,1:4])
```

## Zusammenhang zwischen mehreren Variablen

```{r}
library("psych")
pairs.panels(iris[,1:4],bg=c("red","yellow","blue")
[iris$Species],pch=21,main="")
```

## Verschiedene Korrelationskoeffizienten


```{r}
# Pearson Korrelationskoeffizient
cor(iris[,1:4]) 
```

```{r}
# Kendall's tau (Rangkorrelation)
cor(iris[,1:4], method = "kendall") 
```

```{r}
# Spearman's rho (Rangkorrelation)
cor(iris[,1:4], method = "spearman") 
```

## Der `BankWages` Datensatz

> Wages of employees of a US bank

```{r,message=F}
library("lattice")
library("AER")
data(BankWages)
```

```{r,echo=F}
library(knitr)
cat <- c("job category, with levels 'custodial', 'admin' and 'manage'","Education in years","Factor indicating gender","Factor. Is the employee member of a minority?")
bwdat <- data.frame(variables=colnames(BankWages),categories=cat)
kable(bwdat)
```



## Levelplot

```{r}
levelplot(table(BankWages$education,BankWages$job))
```

## [Levelplot mit anderen Farben](http://r.789695.n4.nabble.com/adjusting-levelplot-color-scale-to-data-td3997342.html)

```{r}
levelplot(table(BankWages$education,BankWages$job),
          col.regions=colorRampPalette(c("blue","red","white")))
```



## Zusammenhang zwischen kategorialen Variablen

- `chisq.test()` testet, ob zwei kategoriale Merkmale stochastisch unabhängig sind.
- Getestet wird gegen die Nullhypothese der Gleichverteilung

```{r}
chisq.test(BankWages$education,BankWages$job)
```


## Visualisierung von Zusammenhängen zwischen kategorialen Variablen

```{r}
mosaicplot(~ Sex + Age + Survived, 
           data = Titanic, color = TRUE)
```

## Shading

Flächen werden entsprechend der Residuen eingefärbt:

```{r}
mosaicplot(~ Sex + Age + Survived, 
           data = Titanic, shade = TRUE)
```

## Literatur zu Zusammenhangsmaßen

-  Methodensammlung mit R
-  Beispiele zu Zusammenhangsmaßen
-  Umsetzung in R

Sachs - [Angewandte Statistik mit R](https://books.google.de/books/about/Angewandte_Statistik.html?id=S-zXmAEACAAJ&redir_esc=y)
